---
title: "Practica 3"
author: "Josué Alfonso Huerta Rita"
date: '2022-03-22'
output:
  html_document:
    toc: yes
    toc_depth: 3
    toc_float:
      smooth_scroll: no
    number_sections: yes
    theme: united
  pdf_document:
    toc: yes
    toc_depth: '3'
---

# Practica 2

## Proporciona ayuda sobre cualquier función de R.
```{r}
    help(mean)
```

### Forma alternativa de obtener ayuda sobre cualquier función de R.
```{r}
    ?mean
``` 

Si se desconoce el nombre exacto de la función, se puede utilizar:
help.search("nombre de la función")

Variables
Basta con definir un valor numerico cualquiera, empleando el operador <- para hacer la asignacion
Por ejemplo:
``` {r}
    doub <- 4
```
### Otra forma, es emplear el operador = para hacer la asignacion
Por ejemplo:
``` {r}
    doub = 4
```

###Muestra el valor de la Variable
```{r}
    doub
```

#Por otra parte, para definir variables de tipo Integer, se debe utilizar la funcion as.integer()
#Por ejemplo:
```{r}
    int = as.integer(4)
    int
```

#Asi mismo, una variable logica se define asignando TRUE o FALSE segun corresponda.
#Por ejemplo:
```{r}
    logi = TRUE
    logi
```

## Variables de tipo cadena.
```{r}
    char1 = "Hola"
    char1
    char2 <- "5 + 6"
    char2
``` 


## Comprobando los tipos de datos.
```{r}
    typeof(doub)
    typeof(logi)
    typeof(char1)
    typeof(char2)
```

## Operadores basicos.
```{r}
    2^3 #Elevacion
    9/6 #Division
    9%%6 #Modulo
```

##Operadores de asignacion

``` {r}
    a = 2 +2 #Resultado de 2 + 2 se asigna a la variable a
    b = 3 * 2 #Resultado de 3 * 2 se asigna a la variable b
    b - a -> c #Resultado de b - a se asigna a la variable c
    a
    b
    c
```

## Operadores comparativos
```{r}
    a == 5 #Compara si a es igual a 5
    a == 4 & b < 2 #Compara si a es igual a 4 y b es menor que 2
    a == 4 | b < 2 #Compara si a es igual a 4 o b es menor que 2
    a == 4 | b < 2 & c != 9 # Compara si a es igual a 4 o b es menor que 2 y c es distinto de 9.
```

## Otras funciones.

``` {r}
    x = 2
    sqrt(x) #Devuelve la raiz cuadrada de x
    abs(x) #Devuelve el valor absoluto de x
    sin(x) #Devuelve el seno de x
    cos(x) #Devuelve el coseno de x
    tan(x) #Devuelve la tangente de x
    log(x) #Devuelve el logaritmo de x
    exp(x) #Devuelve la exponencial de x
```

## Estructuras de datos.

## Vectores.
``` {r}
    v = 1:10 #Crea un vector de 1 a 10.
    v
```

## Matrices.
``` {r}
   mat1 <- matrix(c(1,2,3,4,5,6),nrow = 2, ncol = 3) #Por defecto, las matrices se completan por columna.
   mat1
   mat2 <- matrix(c(1,2,3,4,5,6),nrow = 2, ncol = 3, byrow = TRUE) #byrow = TRUE indica que las matrices se completan por fila.
   mat2
   m <- matrix(c(1,1,2,1),2,2)
```

## Arrays.
``` {r}
    arr1 <- array(c(1,2,3,4,5,6,7,8),dim = c(2,2,2)) 
    arr1
```

## Factores ordenados.
``` {r}
    ord <- ordered(c(1,2,1,2,3,1,2,1,2),levels = c(1,2,3))
    ord
    ord2 <- ordered(c(1,2,1,2,3,1,2,1,2),levels = c(2,3,1))
    ord2
    ord3 <- ordered(c(1,2,1,2,3,1,2,1,2), levels = c(3,1,2))
    ord3
```

## Factores no ordenados

```{r}
fac <- factor(c("H","M","M","H","H","M"), levels = c("H","M"))
fac
fac2 <- factor(c("H","M","M","H","H","M"), levels = c("M","H"))
fac2
```
# Data frames y listas
```{r}
    a <- c(1,5,4)
    b <- c("Hola","adiós","hasta luego")
    c <- c(TRUE,FALSE,FALSE)
    d <-c(1,2,3,4,5)
    dataframe <- data.frame(a,b,c)
    dataframe
    list1 <- list(a,b,c)
    list1
    list2 <- list(a,b,c,d)
    list2
```
# Acceso a los elementos de las estructuras de datos
```{r}
    v[3]
    mat1[2,3]
    arr1[2,1,2] #el elemento de la segunda fila, primera columna de la segunda matriz
    #También se puede acceder a varios elementos usando la función de concatenación c
    mat1[c(1,2),3] #los elementos (1,3) y (2,3) de la matriz
    mat1[1,] #accediendo a una fila completa
    mat1[,c(1,2)] #accediendo a una columna completa
    #Accediendo a los elementos de un factor ordenado y no ordenado
    fac[2]
    ord[c(2,5)]
    #En los data frames se utiliza el símbolo $ seguido del nombre de la columna dentro del dataframe
    dataframe$a
    #Y una vez obtenida la columna, es posible obtener los valores usando los corchetes
    dataframe$a[1]
    #Alternativamente, un data frame puede verse como una matriz, por tanto, pueden usarse corchetes para acceder a sus elementos
    dataframe[1,]
    #Y para acceder a un elemento dentro de una lista, se utilizan corchetes dobles
    list1[[2]]
    list2[[4]][2]
```

## Ejemplos
```{r}
    peso <- c(19,14,15,17,20,23,30,19,25)
    peso < 20
    peso<20 | peso>25
    peso[peso<20]
    peso[peso<20 & peso!=15]
```

## Ejemplos: Generación de secuencias

```{r}

trat <- c(rep("A", 3), rep("B", 3), rep("C", 3))
peso[trat == "A"]
peso[trat == "A" | trat == "B"]
split(peso, trat)
split(peso, trat)$A
x <- 1:15; length(x) #Varias instrucciones en un mismo rengl?n separadas por ;

y <- matrix(5, nrow = 3, ncol = 4); dim(y)
is.vector(x); is.vector(y); is.array(x)
x1 <- 1:5; x2 <- c(1, 2, 3, 4, 5); x3 <- "patata"
typeof(x1); typeof(x2); typeof(x3)
mode(x); mode(y); z <- c(TRUE, FALSE); mode(z)
attributes(y)
w <- list(a = 1:3, b = 5); attributes(w)
y <- as.data.frame(y); attributes(y)

x <- c(1, 2, 3, 4, 5)
x <- 1 : 10 ; y <- -5 : 3
1 : 4 + 1; 1 : (4 + 1)
x <- seq(from = 2, to = 18, by = 2) # la function seq genera una secuencia
x <- seq(from = 2, to = 18, length = 30)
y <- seq(along = x)
z <- c(1 : 5, 7:10, seq(from=-7, to=5, by=2))
rep(1, 5) #repite el 1 cinco veces
x <- 1:3; rep(x, 2)
y <- rep(5, 3); rep(x, y)
rep(1 : 3, rep(5, 3))
rep(x, x)
rep(x, length = 8)
gl(3, 5) # es equivalente a rep(1:3, rep(5, 3))
gl(4, 1, length = 20) # gl genera factores
gl(3, 4, label = c("Rubio", "Moreno", "Pelirrojo"))   

```

## Ejemplos: Selección de los elementos de un vector

```{r}
x <- 1:7; x[1]; x[3]; x[c(2,6)] # el ; separa instrucciones
x[x > 4]
x > 4
y <- x > 4
x[y]
x[-c(1, 5)]; y <- c(1, 2, 6); x[y]
names(x) <- c("a", "b", "c", "d", "e", "manzana") # Cuidado con las dobles las comillas (tecla del 2)
x[c("a", "e", "manzana")]

```

## Ejemplos. Ordenación de vectores

```{r}
x <- c(7, 4, 5, 9, 1)
order(x)
sort(x)
rev(x)
rank(x)
x[order(x)]
y <- c(1, 5, 5, 5, 7, 7, 9, 9, 9, 9); rank(x, y)
min(x); which.min(x); which(x == min(x))
y <- c(1, 1, 2, 2, 3); order(y, x)

```

## Ejemplos de vectores de caracteres

```{r}
paste1 <- paste(c("I", "J", "M"), 3:5, sep = "")
paste2 <- paste(c("I", "J", "M"), 3:5, sep = ".")

unir1 <- paste(c("3l", "sol", "brilla"), collapse =" ")
unir2 <- paste(c("el", "sol", "brilla"), collapse ="-")
unir3 <- paste(c("el", "sol", "brilla"))

letras <- LETTERS[1:9]; numeros <- 7:15
unir4 <- paste(letras, numeros, sep ="")
substr("abcdef", 2, 4)
x <- paste(LETTERS[1:7], collapse = "")
substr(x, 3, 7) <- c("xyz")
x <- c(60, 90, 903); y <- factor(x); x ; y
as.numeric(as.character(y)) # convierte un vector factor en num?rico
factor1 <- factor(c("alto","bajo","medio"))
factor2 <- factor(c("alto","bajo","medio"), levels = c("bajo","medio","alto"))

```

## Ejemplos de arrays y matrices

```{r}
a <- 1:24; dim(a) <- c(3,4,2)
arr1 <- array(7, dim = c(4,5))
mat1 <- matrix(10:29, nrow = 5)
mat2 <- matrix(10:29, nrow = 5, byrow = TRUE)
mat3 <- 10:29; dim(mat3) <- c(5, 4)
a[1,1,1]; a[1,1,2]; a[3,4,2]
a[2, , ]
a[,3 , ] 
mat3[1, ]; mat3[, 2]; mat3[c(1, 3), c(2, 4)]
mat4 <- matrix(c(1, 3, 2, 4), nrow = 2); mat4
mat3[mat4] 
m1 <- matrix(1: 4, nr = 2, nc = 2)
m2 <- matrix(6: 9, nr = 2, nc = 2)
rbind(m1, m2)
cbind(m1, m2) 
diag(m1) 

```


## Ejemplos de Data frames y listas

```{r}
x <- 1:4; n <- 10; M <- c(10, 35); y <- 2:5 ; x; n; M; y
data.frame(x, n)
data.frame(x, M)
data.frame(x, y)
l1 <- list(x, y); l2 <- list(A = x, B = y) ; l1; l2
names(l1)
names(l2)

```

