---
title: "Practica 4"
author: "Josué Alfonso Huerta Rita"
date: '2022-03-22'
output:
  html_document:
    toc: yes
    toc_depth: 3
    toc_float:
      smooth_scroll: no
    number_sections: yes
    theme: united
  pdf_document:
    toc: yes
    toc_depth: '3'
---

# Practica 4 Cargar la base de datos cars y realizar:

```{r include=FALSE}

library(tidyverse)
```


## Mostrar el resumen del conjunto de datos.

```{r }

data("cars")
cars

```
## Mostrar la cantidad de filas y columnas.

```{r }

dim(cars)

```

## Mostrar el tama ̃no del archivo.

```{r }

object.size(cars)

```
## Mostrar el nombre de las columnas.

```{r }

names(cars)

```
##Mostrar los  ́ultimos 10 registros.

```{r }

tail(cars,10)

```
## Mostrar los primeros 6 registros.

```{r }

cars[0:6,]

```
## Mostrar el registros que est ́a exactamente a la mitad.

```{r }

cars[nrow(cars/2),]

```
## Mostrar valores de la columna speed

```{r }

cars$speed

```
## Mostrar registros con speed > 20

```{r }
subset(cars,speed>20.0,)

```
## Mostrar los registros 2 y 20

```{r }
cars[c(2,20),]

```
## Mostrar los valores solo dist donde speed==20

```{r }
a<-subset(cars,speed>20.0,)
a<-a$dist
a

```
## En una variable sub1, almacenar las velocidades exclusivamente que sean >=20

```{r }
sub1<- subset(cars,speed>20.0,)

```

