---
title: "Practica 6"
author: "Josué Alfonso Huerta Rita"
date: '2022-03-22'
output:
  html_document:
    toc: yes
    toc_depth: 3
    toc_float:
      smooth_scroll: no
    number_sections: yes
    theme: united
  pdf_document:
    toc: yes
    toc_depth: '3'
---

# Practica 6

# Carga la base de datos airquality


```{r include=FALSE}
library(dplyr)
```

```{r}
data("airquality")
```


# Calcula el promedio mensual de temperaturas (temp)

puedes considerar una agrupación por mes. Posteriormente, realiza un gráfico de barras (tanto horizontal como vertical) que tenga lo siguiente:

 Título: Promedio mensual de temperatura
  
  Eje x: Mes
  
  Eje y: Promedio mensual
  
  Barras en color amarillo (horizontal) y color verde (vertical) 
  
```{r }

data <- summarize(group_by(airquality, Month), promedio_mensual = mean(Temp, na.rm = TRUE))
barplot(height = data$promedio_mensual,
        names.arg = data$Month,
        main = "Promedio mensual de temperatura",
        xlab = "Mes", horiz = TRUE,
        ylab = "Promedio mensual",
        col = "yellow")
barplot(height = data$promedio_mensual,
        names.arg = data$Month,
        main = "Promedio mensual de temperatura",
        xlab = "Mes", horiz = FALSE,
        ylab = "Promedio mensual",
        col = "green")

```

# Realiza un gráfico de dispersión donde grafiques Ozone vs Solar.R
  Con el siguiente formato:
  
  Título: Ozono vs Radiación solar
  
  xlab: Radiación
  
  ylab: Ozono
  
  type="o"
  
  color azul 
  
```{r }
    plot(x = airquality$Ozone, y = airquality$Solar.R,
    type = "o",
    main = "Ozono vs Radiacion Solar",
    xlab = "Radiacion Solar",
    ylab = "Ozono",
    col = "blue")
```

