---
title: "Practica 7"
author: "Josué Alfonso Huerta Rita"
date: '2022-03-22'
output:
  html_document:
    toc: yes
    toc_depth: 3
    toc_float:
      smooth_scroll: no
    number_sections: yes
    theme: united
  pdf_document:
    toc: yes
    toc_depth: '3'
---

# Practica 5

## Carga la base de dartos airquality

```{r include=FALSE}
library(dplyr)
library(readxl)
```

```{r}
data(airquality)
```

## Muestra la clase de estructura que posee la base de datos

```{r}
str(airquality)
```

## Muestra la clase de archivo que es la base de datos

```{r}
class(airquality)
```
## Muestra el resumen de la base de datos

```{r}
summary(airquality)
```
## Muestra los primeros 6 registros de la base de datos.

```{r}
airquality[1:6,]
```

## Crea un conjunto de datos con las variables Ozone, Wind y Temp. y muestra los primeros 6 registros.

```{r}
newdata <- select(airquality, Ozone, Wind, Temp)
newdata[1:6,]
```

## Crea un conjunto de datos con las variables Ozone, Wind y Temp. y muestra los primeros 6 registros.

```{r}
newdata <- select(airquality, Ozone, Wind, Temp)
newdata[1:6,]
```

## Crea un subconjunto de datos que tenga todas las variables excepto Wind y Day. Posteriormente filtra las radiaciones que sean mayores a 200 del mes 8.

```{r}
newdata <- select(airquality, -Wind,-Day)
newdata <- filter(airquality,
Solar.R > 200 )
```
## Muestra la variable Wind y Temp de los d ́ıas 1, 5 y 10.

```{r}
newdata <- airquality[c(1,5,10),]
newdata <- select(newdata, Wind, Temp)
newdata
```
## Modifica la variable temperatura, convierte de grados centigrados a grados farenheit.

```{r}
newdata <- mutate(airquality, Temp = ((Temp-32)*5/9))
```
## Agrupa por dias y muestra el resumen de los promedios de Wind y Temp

```{r}
newdata <- group_by(airquality, Day)

newdatas <- summarize(newdata,
                     Promedio_Wind = mean(Wind,na.rm = TRUE),
                     Promedio_Temp = mean(Temp, na.rm= TRUE))
newdatas

```




