---
title: "Practica 7"
author: "Josué Alfonso Huerta Rita"
date: '2022-03-22'
output:
  html_document:
    toc: yes
    toc_depth: 3
    toc_float:
      smooth_scroll: no
    number_sections: yes
    theme: united
  pdf_document:
    toc: yes
    toc_depth: '3'
---

# Practica 7

#Carga y analiza la estructura e información del data frame
muestra el resumen usando la función
str(nombreBaseDatos).


```{r include=FALSE}
library(dplyr)
library(readxl)
```

```{r}
Estudiantes<- read.csv("Estudiantes.csv")
str(Estudiantes)

```


# Muestra el nombre de las variables

  
```{r }

names(Estudiantes)

```

# Muestra información de tamaños en cuanto tamaño del archivo, dimensiones (fila, columna).


```{r }

object.size(Estudiantes)
dim(Estudiantes)

```

# Suponga que solo se necesita que el conjunto de datos solo contenga de la observación 1-10
con las columnas 2-5. Use los corchetes para crear el subconjunto y muestrelo. A partir de este subconjunto
realice las siguientes filtraciones:
a. Solo la fila 3 y la columna 2
b. Todas las filas y solo la columna 2
c. Solo la fila 3 y todas las columnas
d. Quitar la fila 5 y dejar todas las columnas
e. Todas las filas, pero sin la columna 2
f. Todas las filas, pero solo columnas de 2 a 5
g. Todas las filas, pero solo columnas 2 y 5
h. Solo las filas de 1 a 4, con las columnas 2 a 5


```{r }
#a
Estudiantes[3,2]
#b
Estudiantes[,2]
#c
Estudiantes[3,]
#d
newdata <- filter(Estudiantes, ï..Observacion != 4)
#e
newdata <- select(Estudiantes, -Sexo) 
#f
newdata2 <- select(Estudiantes, Sexo,SexoNum,Edad,Fuma) 
#g
newdata <- select(Estudiantes, Sexo,Fuma) 
#h
newdata2[1:4,]
```

# 
